臺灣士林地方法院交通事件裁定　　　　　　九十一年度交聲字第七五七、七七五號
　　原處分機關　交通部公路總局台北區監理所基隆監理站
　　異議人即
　　受處分人　　乙○○
右列受處分人因違反道路交通管理處罰條例案件，對於交通部公路總局台北區監理所
基隆監理站民國九十一年六月二十四日所為之處分（原處分案號：甲○字第裁四二─
ＡＢＸ三七八八五四、甲○字第裁四二─ＡＢＸ三七八八五五號），聲明異議，本院
裁定如左：
    主  文
異議駁回。
    理  由
一、按汽車駕駛人於行駛道路時，使用手持式行動電話進行撥接或通話者，處新台幣
    三千元罰鍰；又駕駛執照吊扣期間駕車者，處汽車駕駛人新台幣六千以上一萬二
    千元以下罰鍰，並吊銷其駕駛執照，道路交通管理處罰條例第三十一條之一第一
    項、第二十一條第一項第七款、第四項分別定有明文。
二、本件異議人乙○○前因交通違規遭吊扣駕駛執照，惟其於駕照吊扣期間，仍於九
    十一年四月二十三日上午十一時三十分許，駕駛車牌號碼三Ｎ─０七三八號自小
    貨車，行經台北市○○路七十號前時，竟持行動電話進行接聽通話，經警趨前攔
    停，並當場製單舉發，嗣為警將違規資料鍵入電腦後，始查知其駕駛執照仍在吊
    扣期間，遂逕行舉發其駕駛執照吊扣期間駕車違規等情，業據舉發機關臺北市政
    府警察局內湖分局函敘甚明，復有舉發違反道路交通管理事件通知單影本二紙附
    卷可稽，且異議人確於駕駛執照吊扣期間，亦經異議人自承在卷，是異議人違規
    事實明確。至異議人雖辯稱：當天係搭乘鐘浩雲所駕駛之小貨車，至東湖路七十
    號前，司機下車去搬貨，託伊看車，而伊當時就由乘客座位改坐到駕駛位，剛好
    有電話進來，伊就拿起來聽，此時就有一位員警騎機車過來問伊為何在車上使用
    行動電話，伊問答沒開車為何不能使用大哥大，接著就開罰單，況伊當時就已告
    知員警駕照在吊扣期間，另伊於八十九年時發生車禍，左眼失明右眼視力也不好
    ，根本無法再開車，故本件不應處罰云云。然查，本件異議人乙○○當時確於開
    車使用行動電話進行通話，經警趨前攔停，並當場告知違規事實製單舉發，繼由
    其在前揭舉發違反道路交通管理事件通知單上簽名收受，是執勤員警應無誤認之
    可能。次按交通警員掣單舉發違反道路交通管理處罰條例所列之違規事實，本質
    上為行政處分，係公務員基於職務上權力，依法就特定之具體事件所為具公法上
    效果之單方行政行為，基於職務上權力，依法就特定之具體事件所為具公法上效
    果之單方行政行為，基於公務員為公法上行為具有公信力之原則，該行政處分當
    可被推定為真正，其據以依法處分之事實認定亦為正確無誤，本此公信原則，乃
    立法者賦予行政機關制定違反道路交通事件統一裁罰標準及處理細則，使執勤警
    員得當機處分（如該細則第二十三條）以維護交通秩序、安全之行政目的，反之
    ，若謂公務員一切行政行為均需預留證據以證其實，則國家行政勢必窒礙難行，
    據此，刑事訴訟法就犯罪證據有關之規定中，與屬行政秩序罰之交通違規裁罰本
    旨不合之部分，自不在準用之列。本件異議人既未就執勤員警之舉發有誤提出確
    實證據以供調查，亦無任何證據足資證明有捏造事實違法取締之情事，則執勤警
    員本其維護交通秩序、安全職責所為之舉發，自應受到合法、正確之推定，且衡
    諸現場查獲之警員與異議人並無仇隙，當無設詞攀誣之理，是異議人於上開時、
    地開車使用行動電話進行通話，且於駕照吊扣期間駕車之事實，堪以認定。原裁
    決機關援引首開規定，並參酌異議人不依通知期日到案，各裁處罰鍰新台幣三千
    元及九千元，並吊銷其駕駛執照，核無不合，異議人猶執前詞否認違規，其異議
    為無理由，應予駁回。至異議人聲請傳喚鐘浩雲到庭作證，因本件違規事實已極
    為明確，本院核無必要，附此敘明。
據上論斷，應依道路交通案件處理辦法第十九條，裁定如主文。
中      華      民      國     九十一    年      十二     月    三十一  日
                                     臺灣士林地方法院交通法庭
                                         法  官  李  育  仁
右正本證明與原本無異。
如不服本裁定應於送達後五日內向本院提出抗告狀。
                                         書記官  李   家  敏
中      華      民      國     九十二    年      一       月     六     日
